【裁判字號】    97,上易,2394
【裁判日期】    970930
【裁判案由】    侵占
【裁判全文】
臺灣高等法院刑事判決                97年度上易字第2394號
上  訴  人  臺灣新竹地方法院檢察署檢察官
被      告  甲○○
上列上訴人因被告侵占案件，不服臺灣新竹地方法院九十六年度
易字第八一四號，中華民國九十七年六月二十五日第一審判決（
追加起訴案號：臺灣新竹地方法院檢察署九十六年度偵字第七五
二六號），提起上訴，本院判決如下：
    主  文
上訴駁回。
    理  由
一、本件檢察官於原審追加起訴意旨略以：被告甲○○係新竹縣
    新豐鄉○○路○段一七二號一樓「民新會計事務所」負責人
    ，為從事會計記帳業務之人，意圖為自己不法之所有，明知
    其受佳德精密機械有限公司（下稱佳德精密公司）委託記帳
    及向稅捐機關辦理申報及繳納稅捐，於民國九十五年十月三
    日，收受佳德精密公司所交付之九十五年七至八月之營業稅
    及營利事業所得稅預繳稅款後，竟因個人財務問題，將之侵
    占入己花用，未向稅捐機關辦理申報及繳納，共計侵占新臺
    幣（下同）八萬八千四百十六元。因認被告涉犯刑法第三百
    三十六條第二項之業務侵占罪嫌，而被告前因業務侵占案件
    ，經檢察官聲請簡易判決處刑（偵查案號：九十六年度偵字
    第五五二三號，原審九十六年度竹簡字第一二五八號審理中
    ），被告一人犯數罪，依刑事訴訟法（原追加起訴書誤載為
    刑法）第七條第一款、第二百六十五條之規定追加起訴等情
    。
二、惟按案件曾經判決確定者，應諭知免訴之判決，並得不經言
    詞辯論為之，刑事訴訟法第三百零二條第一款、第三百零七
    條分別定有明文。又同法第三百零二條第一款所定「案件曾
    經判決確定者，應諭知免訴之判決」，此項訴訟法上所謂一
    事不再理之原則，關於實質上一罪或裁判上一罪，均有其適
    用。卷查被告甲○○涉犯刑法第三百三十六條第二項之業務
    侵占犯行，業經原審於九十七年五月九日以九十七年度簡上
    字第三六號刑事判決判處有期徒刑一年，減為有期徒刑六月
    ，如易科罰金，以新臺幣二千元折算一日，並於九十七年六
    月十一日確定。此有該刑事判決、被告前案紀錄表及原審公
    務查詢電話紀錄表足稽。茲查上開確定判決事實欄附表編號
    十所載之事實，核與本件檢察官追加起訴之犯罪事實相同，
    屬於同一案件。此追加起訴之事實，既已經前案判決確定，
    則原審不經言詞辯論，逕為免訴之判決，依法即無不合。檢
    察官上訴意旨執以指摘原判決不當，非有理由，應予駁回。
    並不經言詞辯論為之。
據上論斷，應依刑事訴訟法第三百六十八條、第三百七十二條，
判決如主文。
中    華    民    國    97    年    9    月     30     日
                  刑事第十九庭  審判長法  官  黃金富
                                      法  官  魏新國
                                      法  官  吳  燦
以上正本證明與原本無異。
不得上訴。
                                      書記官  陳靜姿
中    華    民    國    97    年    10    月    1     日


司法院資訊處製作；財團法人民間司法改革基金會備份。
